【裁判字號】    99,裁,2003
【裁判日期】    990826
【裁判案由】    虛報進口貨物
【裁判全文】
最  高  行  政  法  院  裁  定
                                      99年度裁字第2003號
再 審原 告  鉞富企業有限公司
代  表  人  甲○○
再 審被 告  財政部高雄關稅局
代  表  人  曾瑞育
上列當事人間虛報進口貨物事件，再審原告對於中華民國99年5
月20日本院99年度判字第490號判決，依行政訴訟法第273條第1
項第1款部分提起再審之訴，本院裁定如下：
    主  文
再審之訴駁回。
再審訴訟費用由再審原告負擔。
    理  由
一、按提起再審之訴，應依行政訴訟法第277條第1項第4款之規
    定表明再審理由，此為必須具備之程式。所謂表明再審理由
    ，必須指明確定判決有如何合於法定再審事由之具體情事，
    始為相當。倘僅泛言有何條款之再審事由，而無具體情事者
    ，尚難謂已合法表明再審理由。如未表明再審理由，法院無
    庸命其補正。
二、本件再審原告以本院99年度判字第490號確定判決（下稱原
    確定判決）有行政訴訟法第273條第1項第1款及第13款所定
    事由，對之提起再審之訴，雖主張略謂：再審原告已依再審
    被告於民國（下同）97年11月10日高普興字第0971021512號
    函辦理，即於6個月內取得專案輸入許可文件。而依該函內
    之財政部令可免認涉屬逃避管制，乃再審被告卻未依該函辦
    理，仍認再審原告涉逃避管制，即屬違背法令，其適用法規
    顯有錯誤。原確定判決予以採認，其適用法規顯有錯誤；又
    財政部97年11月3日台財關字第09705505100號令，為財政部
    下級機關之財政部高雄關稅局即再審被告，在財政部該命令
    並未違法前，其應依照財政部之命令行事自無疑義，則原處
    分機關之處分自有可議；又財政部98年4月20日台財關字第
    09800093420號令已重新核釋海關緝私條例所稱「管制」之
    涵義，其內容變更足以影響公告內容為處罰之構成要件，影
    響行政罰之裁處，而有從新從輕原則之適用，原確定判決確
    有適用法規顯有錯誤之情形，為期法律適用之一致性及維護
    行政法上之平等原則，依行政訴訟法第273條第1項第1款、
    第13款之規定，提起本件再審之訴等語為其論據。惟核再審
    原告之上開理由，無非泛言其對於原處分不服之理由，或係
    重述其在前訴訟程序之主張，或係援引財政部98年4月20日
    台財關字第09800093420號令釋，泛言原確定判決適用法規
    顯有錯誤，然對於原確定判決究有如何合於行政訴訟法第27
    3條第1項第1款規定之具體情事，則未據敘明，依上開規定
    及說明，其再審之訴自非合法。
三、至再審原告另以行政訴訟法第273條第1項第13款事由提起再
    審之訴部分，另移送高雄高等行政法院審理，附此敘明。
四、據上論結，本件再審之訴為不合法。依行政訴訟法第278條
    第1項、第104條、民事訴訟法第95條、第78條，裁定如主文
    。
中    華    民    國    99    年    8     月    26    日
                    最高行政法院第四庭
                        審判長法官  劉  鑫  楨
                              法官  鄭  小  康
                              法官  林  文  舟
                              法官  曹  瑞  卿
                              法官  陳  鴻  斌

以  上  正  本  證  明  與  原  本  無  異
中    華    民    國    99    年    8     月    26    日
                              書記官  王  史  民

司法院資訊處製作；財團法人民間司法改革基金會備份。
